臺灣板橋地方法院交通事件裁定　　　 100年度交聲字第1266號
原處分機關　交通部公路總局臺北區監理所
異　議　人
即受處分人　高炳根
上列異議人即受處分人因違反道路交通管理處罰條例事件，對於
交通部公路總局臺北區監理所於民國100 年4 月13日以北監自裁
字第裁40-A00000000號所為之裁決處分（原舉發案號：臺北市政
府警察局100 年2 月8 日北市警交大字第A00000000 號），聲明
異議，本院裁定如下：
    主  文
異議駁回。
    理  由
一、原處分意旨略以：異議人即受處分人高炳根於民國100 年1
    月18日上午8 時9 分許，駕駛其所有之車牌號碼9B-5026 號
    自用一般小客貨車，在臺北市○○○路○ 段228 巷（往東）
    之交岔路口，因有「駕車行經有燈光號誌管制之交岔路口闖
    紅燈」之違規行為，經該處設置之微電腦闖紅燈及測速自動
    照相設備拍照採證後，由臺北市政府警察局大安分局交通分
    隊警員逕行製單舉發，嗣經原處分機關交通部公路總局臺北
    區監理所於100 年4 月13日以北監自裁字第裁40-A00000000
    號裁決書，依道路交通管理處罰條例第53條第1 項、第63條
    第1 項第3 款（裁決書漏載第3 款）規定，裁處罰鍰新臺幣
    （下同）2,700 元，並記違規點數3 點等語。
二、聲明異議意旨略以：就微電腦闖紅燈及測速自動照相設備拍
    攝之2 張照片來看，第1 張照片顯示，伊所駕駛車輛之前兩
    車輪通過停止線時，紅燈顯示之時間是90秒，即紅燈剛亮時
    ，所以伊駕駛車輛係在亮紅燈前也就是黃燈時就通過該停止
    線，並非是亮紅燈後之1.8 秒才壓過停止線，且伊根據交通
    筆試及路考之認知，遇黃燈時即應加速通過路口，為此，提
    起本件異議，爰請求撤銷原處分云云。
三、按按汽車駕駛人，行經有燈光號誌管制之交岔路口闖紅燈者
    ，處1,800 元以上5,400 元以下罰鍰，道路交通管理處罰條
    例第53條第1 項定有明文。又汽車駕駛人有道路交通管理處
    罰條例第53條之情形者，除依原條款處罰鍰外，並記違規點
    數3 點，復為該條例第63條第1 項第3 款所明定。復按車輛
    面對圓形紅燈表示禁止通行，不得超越停止線或進入路口，
    道路交通標誌標線號誌設置規則第206 條第5 款第1 目亦訂
    有明文。而車輛面對圓形紅燈時仍逕予穿越路口至銜接路段
    ，含左轉、直行、迴轉及右轉（依箭頭綠燈允許行駛者除外
    ），即視為闖紅燈之行為，業據交通部82年4 月22日交路字
    第009811號函釋示甚明。
四、經查：
  (一)異議人於100 年1 月18日上午8 時9 分許，駕駛其所有之車
    牌號碼9B-5026 號自用一般小客貨車，在臺北市○○○路○
    段228 巷（往東）有燈光號誌管制之交岔路口，闖紅燈直行
    ，因而啟動該處設置之微電腦闖紅燈及測速自動照相設備拍
    照採證後，由臺北市政府警察局大安分局交通分隊警員於10
    0 年2 月8 日填製北市警交大字第A00000000 號舉發違反道
    路交通管理事件通知單逕行舉發，嗣原處分機關調查後，認
    異議人之上開違規行為屬實，乃於100 年4 月13日以北監自
    裁字第裁40-A00000000號裁決書，依道路交通管理處罰條例
    第53條第1 項、第63條第1 項第3 款規定，裁處異議人罰鍰
    2,700 元，並記違規點數3 點等情，有上開舉發違反道路交
    通管理事件通知單、裁決書各1 件及採證照片2 張、臺北市
    政府警察局大安分局100 年3 月18日北市警安分交字第1003
    0823400 號函等影本各1 件附卷可稽。異議人雖辯稱：伊係
    於黃燈時通過停止線，並未闖紅燈云云，惟觀諸卷附之上開
    2 張採證照片，其中第1 張採證照片（即數據欄右上角標示
    「R018」之採證照片）顯示前述交岔路口之號誌已轉換為紅
    燈，而異議人所駕駛之白色廂型車已超越停止線，但尚未超
    越前方之行人穿越道而進入路口範圍，則異議人駕車行經有
    燈光號誌管制之該交岔路口，尚未進入路口範圍（即尚未跨
    越行人穿越道而有妨害其他方向人、車通行）時，該交岔路
    口之號誌既已轉換為紅燈，異議人自應依該號誌指示停止，
    但其猶駕車逕行穿越路口，自屬闖紅燈之違規行為，至為灼
    然。
  (二)又按圓形黃燈用以警告車輛駕駛人及行人，表示紅色燈號即
    將顯示，屆時將失去通行路權，道路交通標誌標線號誌設置
    規則第206 條第4 款定有明文。本件縱如異議人所辯，其駕
    車超越停止線之瞬間，前述交岔路口之號誌猶為黃燈，然而
    ，異議人駕車行經有燈光號誌管制之交岔路口，本應提高警
    覺、謹慎駕駛，尤其見該交岔路口之號誌已轉換為黃燈時，
    即應衡酌其距離路口範圍之遠近以及行車速度，是否可於號
    誌轉換為紅燈前，及時穿越路口且不影響其他方向人、車之
    通行，而駕車加速穿越路口或準備剎車停止，非謂遇黃燈時
    均應加速穿越路口。依前述採證照片所示，異議人駕車超越
    停止線、尚未超越前方之行人穿越道時，交岔路口之號誌即
    已轉換為紅燈，足見以當時異議人駕車距離路口範圍之遠近
    及行車速度，顯無法及時穿越路口，自應為剎車停止之駕駛
    行為，但其仍企圖搶快通過，致使其駕駛之車輛通過停止線
    時遭自動照相設備拍照採證，是其就其闖紅燈之違規行為，
    自有可歸責之情事，殆屬無疑。
五、綜上所述，異議人確有於前述時間及地點駕車行經有燈光管
    制交岔路口闖紅燈之違規行為至明。是原處分機關據以依道
    路交通管理處罰條例第53條第1 項、第63條第1 項第3 款及
    違反道路交通管理事件統一裁罰基準表之規定，裁處異議人
    罰鍰2,700 元，並記違規點數3 點，核無不當。異議人猶執
    前詞聲明異議，為無理由，應予駁回。
據上論斷，依道路交通事件處理辦法第18條，裁定如主文。
中    華    民    國   100    年    5     月    20    日
                  交通法庭    法  官  王瑜玲
以上正本證明與原本無異
如不服本裁定應於送達後5 日內向本院提出抗告狀。
                              書記官  林君縈
中    華    民    國   100    年    5     月    20    日